【裁判字號】    90,易,2537
【裁判日期】    900821
【裁判案由】    傷害
【裁判全文】
臺灣板橋地方法院刑事判決                        九十年度易字第二五三七號
    公  訴  人  臺灣板橋地方法院檢察署檢察官
    被      告  乙○○
                劉張
右列被告因傷害案件，經檢察官提起公訴（九十年度偵字第九七四七號），本院判決
如左：
    主      文
乙○○共同連續傷害人之身體，處拘役伍拾玖日，如易科罰金以參佰元折算壹日。
劉張  共同傷害人之身體，處罰金參仟元，如易服勞役以參佰元折算壹日。
    事      實
一、乙○○與甲○○係夫妻，劉張  則為乙○○之母，其等三人屬於家庭暴力防治法
    第三條所定之家庭成員關係，於民國九十年四月十五日下午三時許，在其等位於
    臺北縣新莊市○○街三六號之住處，乙○○與甲○○因故發生爭執，乙○○竟基
    於傷害之犯意，以手掐住甲○○之頸部，致甲○○因而受有頸部瘀種三乘三公分
    之傷害。再於九十年四月十八日上午七時許，乙○○與甲○○復因故發生爭執，
    乙○○竟承前傷害之概括犯意，並與聞訊前來之其母劉張  基於共同傷害之犯意
    聯絡，而各出手掌摑甲○○之臉部，且徒手毆打及抓傷甲○○之手部、腿部、腹
    部等身體部位，造成甲○○因而受有左耳後頭皮瘀腫四乘四公分、右眼眶瘀腫四
    乘四公分、右臉頰多處抓傷、前胸多條抓傷約十五公分、右上肢前側多條抓傷約
    三十公分、背部多條抓傷約三十公分、右大腿多條抓傷約二十公分、右腹部多條
    抓傷約十五公分、右小腿近踝處瘀傷、左小腿近踝處瘀傷、左前額挫傷一乘一公
    分等傷害。
二、案經告訴人甲○○訴請臺灣板橋地方法院檢察署檢察官偵查起訴。
    理      由
一、訊據被告乙○○、劉張  固對其等有於九十年四月十八日，在上址住處因故與告
    訴人甲○○發生爭執，並分別掌摑告訴人四巴掌、一巴掌之事實坦承不諱，惟被
    告乙○○另辯稱：九十年四月十五日其僅有與告訴人發生口角爭執，並未毆打告
    訴人，而同年月十八日係因告訴人先怒罵其父母，並踢其下體，其始推告訴人一
    把致伊跌倒，嗣其母聞聲前來詢問發生何事，告訴人即怒罵其母，其乃掌摑告訴
    人四巴掌，其母則掌摑告訴人一巴掌，告訴人診斷證明書上其他傷害，並非其等
    所造成云云；被告劉張  則辯稱：九十年四月十八日，渠僅掌摑告訴人一巴掌，
    並未抓傷告訴人云云。經查，右揭事實，業據告訴人甲○○於偵審中均到庭指述
    甚詳，證人即被告乙○○與告訴人所生之女劉怡慧於偵查中並到庭證稱：「（問
    ：九十年四月十五日妳母親有帶妳回娘家？）爸爸【即被告乙○○】不讓我媽【
    即告訴人】回娘家，爸爸我媽，還掐我媽喉嚨；（問：九十年四月十八日妳父
    親、奶奶有打妳媽媽？）我爸用棉被蒙我媽媽、打她，就一直打，用手打巴掌，
    還一直推她，我奶奶【即被告劉張  】打她嘴巴，我看他們在打很害怕，躲到房
    間去等語明確，證人即告訴人之母廖鄧錦妹於偵查中亦到庭證稱：「（問：九十
    年四月十八日妳女兒有回娘家？）我女兒打電話說她被打，頭很暈，後來我帶我
    女兒驗傷、治療，我看到我女兒全身都是傷，她在電話時有跟我說，她被他們母
    子倆打」等情無訛，是告訴人之指訴與證人劉怡慧、廖鄧錦妹之證詞互核均相符
    合，復有行政院衛生署臺北醫院分別於九十年四月十五日、同年月十八日所開具
    之甲種診斷證明書各一件附於偵查卷可稽，已足證告訴人之指訴非虛。是另參以
    被告二人與告訴人其前即有怨隙，此次三方復因故互生爭執，被告二人並自承確
    有掌摑告訴人之情不虛，益徵告訴人之指訴堪以採信，而與常情不相悖違，是被
    告二人前開所辯，顯係事後圖卸之詞，尚難採信，本件事證已臻明確，被告二人
    之傷害犯行均堪以認定，應各依法論科。
二、被告乙○○先後二次及被告劉張  一次傷害告訴人之身體，所為均係犯刑法第二
    百七十七條第一項之普通傷害罪。被告二人對於前開於九十年四月十八日，傷害
    告訴人犯罪之實施，有犯意之聯絡及行為之分擔，俱為共同正犯。被告乙○○先
    後二次傷害之犯行，時間緊接、犯罪要件相同，顯係基於概括之犯意反覆為之，
    應依連續犯之規定論以一罪，並依法加重其刑。爰分別審酌被告二人之素行均尚
    佳，惟因故與告訴人發生爭執，竟予以傷害，與其等各自傷害告訴人之程度、告
    訴人所受之傷及犯後各自之態度等一切情狀，各量處如主文所示之刑，並分別諭
    知易科罰金及易服勞役之折算標準，以示懲儆。
據上論斷，應依刑事訴訟法第二百九十九條第一項前段，刑法第二十八條、第五十六
條、第二百七十七條第一項、第四十一條第一項、第四十二條第二項，罰金罰鍰提高
標準條例第一條前段、第二條，判決如主文。
本案經檢察官葉奇鑫到庭執行職務。
中      華      民      國      九十    年     八      月     二十一    日
                                臺灣板橋地方法院刑事第一庭
                                    法  官  邱 靜 琪
右正本證明與原本無異。
如不服本判決，應於判決送達後十日內向本院提出上訴狀 (應附繕本) ，上訴於臺灣
高等法院。
                                          書記官    劉日賓
中      華      民      國      九十    年     八      月     二十二    日
附錄本案論罪科刑法條全文：
刑法第二百七十七條第一項
傷害人之身體或健康者，處三年以下有期徒刑、拘役或一千元以下罰金。
犯前項之罪因而致人於死者，處無期徒刑或七年以上有期徒刑，致重傷者，處三年以
上十年以下有期徒刑。


司法院資訊處製作；財團法人民間司法改革基金會備份。
